臺灣桃園地方法院刑事判決
111年度訴字第348號
公  訴  人  臺灣桃園地方檢察署檢察官 
被      告  曾子銓



            謝承霖



            謝其宏


                   （另案在法務部○○○○○○○○○執行    中）
            羅云笛



            春明孝



上列被告因傷害案件，經檢察官提起公訴（110年度偵字第10602
號），本院判決如下：
    主  文
本件公訴不受理。
    理  由
一、公訴意旨如附件起訴書所載。
二、按告訴乃論之罪，告訴人於第一審辯論終結前得撤回其告訴
    ，又告訴經撤回者，得不經言詞辯論，逕諭知不受理之判決
    ，刑事訴訟法第238條第1項、第303條第3款、第307條定有
    明文。
三、公訴人認被告曾子銓、謝承霖、謝其宏、羅云笛、春明孝等
    5人涉犯刑法第277條第1項傷害罪嫌，依同法第287條之規定
    ，須告訴乃論。茲告訴人即被告曾子銓、謝承霖、羅云笛、
    春明孝已具狀撤回告訴，此有撤回告訴狀在卷可參（111年
    度訴字第348號卷，第221、223、225、227頁），揆諸前揭
    法條規定，本件爰不經言詞辯論，逕為不受理判決。
據上論斷，應依刑事訴訟法第303條第3款、第307條，判決如主
文。
中　　華　　民　　國　　111 　年　　8 　　月　　10　　日
                  刑事第十七庭  審判長法  官  張明道  
                                      法　官　李思緯
                                      法  官  張英尉
以上正本證明與原本無異。
如不服本判決應於收受判決後20日內向本院提出上訴書狀，並應
敘述具體理由。其未敘述上訴理由者，應於上訴期間屆滿後20日
內向本院補提理由書(均須按他造當事人之人數附繕本)「切勿逕
送上級法院」。 
        　　　　　　　　　　　　　　　書記官　李芝菁
中　　華　　民　　國　　111 　年　　8 　　月　　12　　日
附件：
臺灣桃園地方檢察署檢察官起訴書
                                    110年度偵字第10602號
　　被　　　告　曾子銓　男　25歲（民國00年0月00日生）
　　　　　　　　　　　　住○○市○○區○○路000巷0號
　　　　　　　　　　　　國民身分證統一編號：Z000000000號
　　　　　　　　謝承霖　男　24歲（民國00年0月00日生）
　　　　　　　　　　　　住○○市○○區○○路0段000巷00○
                          0號
　　　　　　　　　　　　國民身分證統一編號：Z000000000號
　　　　　　　　謝其宏　男　24歲（民國00年00月0日生）
　　　　　　　　　　　　住○○市○○區○○街00號
　　　　　　　　　　　　國民身分證統一編號：Z000000000號
　　　　　　　　羅云笛　男　35歲（民國00年0月0日生）
　　　　　　　　　　　　住○○市○鎮區○○路000號
　　　　　　　　　　　　國民身分證統一編號：Z000000000號
　　　　　　　　春明孝　男　38歲（民國00年0月00日生）
　　　　　　　　　　　　住○○市○○區○○路0段000號4樓
　　　　　　　　　　　　居新北市○○區○○路000號5樓
　　　　　　　　　　　　國民身分證統一編號：Z000000000號
上列被告等因傷害案件，已經偵查終結，認應提起公訴，茲將犯
罪事實及證據並所犯法條分敘如下：
　　　　　　犯罪事實
一、曾子銓前因傷害案件，經臺灣桃園地方法院於民國108年3月
    13日以107年審易字第98號判決判處有期徒刑2月確定，於10
    8年6月4日易科罰金執行完畢；謝其宏前因公共危險案件，
    經臺灣桃園地方法院於107年7月16日以107年桃交簡字第149
    7號判決判處有期徒刑6月確定，於107年9月26日易科罰金執
    行完畢；羅云笛前因公共危險案件，經臺灣桃園地方法院於
    106年6月27日以106年壢交簡字第1004號判決判處有期徒刑4
    月確定，於106年8月30日易科罰金執行完畢；春明孝前因妨
    害自由案件，經臺灣臺中地方法院於109年3月19日以108年
    簡字第1583號判決判處有期徒刑2月確定，於109年4月17日
    易科罰金執行完畢。詎渠等仍不知悔改，曾子銓、謝其宏、
    謝承霖與友人曾成寰及陳諭萱等5人，於109年12月20日上午
    6時許前某不詳時間，至位於桃園市○○區○○路00號之桃園凱
    悅KTV之409包廂內唱歌消費。嗣於同日上午6時53分許，曾
    子銓在上開KTV店409、411包廂外走道，與同至該店消費之
    春明孝，因細故而引發口角糾紛，斯時在409包廂內之謝承
    霖、謝其宏等2人聽聞走道上有爭吵聲音，遂自409包廂跑至
    走道上查看，曾子銓、謝承霖、謝其宏竟共同基於傷害之犯
    意聯絡，在上開包廂走道外，由曾子銓持刀械刺入春明孝之
    臀部及左大腿，造成春明孝受有左大腿刺傷3處之傷害，謝
    其宏則徒手毆打春明孝；此時在411包廂內之春明孝友人羅
    云笛聽聞走道上有爭吵聲音，遂自411包廂跑至走道上查看
    ，旋遭曾子銓、謝承霖、謝其宏等3人拖至409包廂，由曾子
    銓持刀械刺入羅云笛之左大腿及左腰2刀，謝其宏、謝承霖
    則徒手毆打羅云笛，造成羅云笛受有左側髋部大腿2處撕裂
    傷及右上門牙骨折之傷害。春明孝亦與羅云笛共同基於傷害
    之犯意聯絡，由春明孝持刀械刺入曾子銓右大腿之方式回擊
    ，造成曾子銓受有右側大腿3處撕裂傷之傷害，羅云笛持酒
    瓶丟擊謝承霖，春明孝則徒手毆打謝承霖，造成謝承霖受有
    頭部外傷併頭皮處開放性傷口、前額部開放性傷口及雙手部
    挫傷之傷害，嗣警據報前往現場，始查悉上情。
二、案經曾子銓、謝承霖、羅云笛及春明孝訴由桃園市政府警察
    局桃園分局報告偵辦。
　　　　　　證據並所犯法條
一、證據清單
編號 證據名稱 待證事實 1 告訴人兼被告曾子銓於警詢及偵查中之指訴及自白 1、被告曾子銓坦承有於上開時地持刀械攻擊告訴人春明孝之事實。 2、告訴人曾子銓遭被告春明孝於上開時地持刀械攻擊之事實。 2 告訴人兼被告謝承霖於警詢及偵查中之指訴及自白 1、被告謝承霖坦承有於上開時地與告訴人羅云笛互相毆打之事實。 2、告訴人謝承霖遭被告春明孝徒手毆打之事實。 3 告訴人兼被告謝其宏於偵查中之指訴及自白 被告謝其宏坦承有於上開時地以徒手方式毆打告訴人羅云笛、春明孝之事實。 4 告訴人兼被告羅云笛於警詢及偵查中之指訴及自白 1、被告羅云笛坦承有於上開時地持酒杯丟擊告訴人謝承霖之事實。 2、告訴人羅云笛遭被告曾子銓於上開時地持刀械攻擊及遭被告謝承霖、謝其宏徒手毆打之事實。 5 告訴人兼被告春明孝於警詢及偵查中之指訴及自白 1、被告春明孝坦承有於上開時地持刀械攻擊告訴人曾子銓之事實。 2、被告春明孝坦承有於上開時地徒手毆打告訴人謝承霖之事實。 3、告訴人春明孝遭被告曾子銓於上開時地持刀械攻擊及遭被告謝其宏徒手毆打之事實。 6 證人曾成寰於警詢及偵查中之證述 佐證被告謝承霖、謝其宏、曾子銓於上開時、地，以徒手方式毆打告訴人羅云笛、春明孝之事實。 7 證人陳諭萱於警詢中之證述 佐證被告曾子銓、謝承霖、謝其宏、羅云笛、春明孝等5人於上開時、地互毆之事實。 8 監視器錄影光碟1片、翻拍照片10張及勘驗報告1份 佐證全部犯罪事實。 9 敏盛綜合醫院甲種診斷證明書2份、沙爾德聖保祿修女會醫療財團法人聖保祿醫院診斷證明書2份、受傷照片8張 佐證告訴人曾子銓、謝承霖、羅云笛及春明孝等4人受有如犯罪事實欄所述傷害之事實。 
二、核被告曾子銓、謝承霖、謝其宏、羅云笛、春明孝等5人所
    為，均係犯刑法第277條第1項之普通傷害罪嫌。被告曾子銓
    、謝承霖、謝其宏3人及被告羅云笛、春明孝2人就上開各自
    傷害犯行，有犯意聯絡及行為分擔，請依刑法第28條之規定
    ，論以共同正犯。又被告等5人前有如犯罪事實欄所載之論
    罪科刑及執行情形，有本署刑案資料查註紀錄表附卷可憑，
    其於徒刑執行完畢5年內，故意再犯本件有期徒刑以上之罪
    ，為累犯，請依刑法第47條第1項規定及司法院釋字第775號
    解釋意旨，審酌是否加重其刑。
三、至報告意旨認被告等5人另涉有刑法第150條第1項之妨害秩
    序罪嫌及被告羅云笛涉犯刑法第271條第2項之殺人未遂罪嫌
    。經查：
　　(一)本案被告等5人於現場所為之強暴行為，乃因一時口角
        發生互毆，係出於偶發狀況，並非事先預期或計畫，尚
        難認定係基於聚集三人以上施強暴脅迫之犯意聯絡前往
        現場，核與刑法第150條妨害秩序罪之構成要件有間。
    (二)告訴人謝承霖與被告羅云笛夙無仇隙，僅係因偶發之口
        角糾紛，而發生肢體衝突，業據告訴人謝承霖及被告羅
        云笛於警詢及本署偵查中自陳在卷，參以告訴人謝承霖
        所受上開傷害之位置均非足以致命之重要部位，傷勢程
        度亦非客觀上即有造成生命危險之虞，有天主教聖保祿
        修女會醫院診斷證明書1份在卷可參，難認被告羅云笛
        有何謀奪告訴人謝承霖生命之動機與必要，實難僅憑告
        訴人謝承霖受有傷害，即遽認被告羅云笛有殺人之犯意
        。此外，復查無其他積極證據足證被告羅云笛涉有殺人
        犯行，揆諸前揭說明，應認被告羅云笛此部分罪嫌不足
        。惟上開部分與首揭起訴犯罪事實部分，係屬同一基本
                 社會事實，爰不另為不起訴處分，併此敘明
        。
四、依刑事訴訟法第251條第1項提起公訴。
　此　致
臺灣桃園地方法院
中　　華　　民　　國　 110　　年　　12　　月　　2 　　日
　　　　　　　　　　　　　　　檢　察　官　陳嘉義
本件正本證明與原本無異
中　　華　　民　　國　 111　　年　　1 　　月　　6 　　日
                              書　記　官  謝舒安
附錄本案所犯法條全文：
中華民國刑法第277條
傷害人之身體或健康者，處 5 年以下有期徒刑、拘役或 50 萬
元以下罰金。
犯前項之罪，因而致人於死者，處無期徒刑或 7 年以上有期徒
刑；致重傷者，處 3 年以上 10 年以下有期徒刑。